臺灣高等法院民事裁定　　　　　　　　　100年度抗字第961號
抗　告　人　金陽信資產管理股份有限公司
法定代理人　林明正
訴訟代理人　蔡嘉芳
相　對　人　晉愛華
上列當事人間拍賣抵押物事件，抗告人對於中華民國100年5月26
日臺灣板橋地方法院100年度全字第106號裁定提起抗告，本院裁
定如下：
    主  文
原裁定廢棄。
抗告人以新臺幣壹佰捌拾萬元為相對人供擔保後，禁止相對人就
附表所示不動產為移轉、設定他項權利、出租及其他一切處分行
為。
聲請及抗告費用計新臺幣貳仟元由相對人負擔。
    理  由
一按債權人就金錢請求以外之請求，因請求標的之現狀變更，有
  日後不能強制執行，或甚難執行之虞者，欲保全強制執行，得
  聲請假處分，民事訴訟法第532條定有明文。
二本件抗告人主張：案外人嘉楓股份有限公司（以下稱嘉楓公司
  ）前邀同案外人晉克廉為連帶保證人，於民國89年5月4日向案
  外人陽信商業銀行股份有限公司（以下稱陽信銀行）申貸新台
  幣（以下同）500萬元，惟僅繳息至91年6月3日，已喪失分期
  清償期限利益，全部借款視為到期，經對嘉楓公司及晉克廉取
  得執行名義，並強制執行，然無實益，尚結欠本金3,963, 188
  元及其利息等，已換發債權憑證在案。上開債權本金暨其利息
  、違約金、代墊費用等債權及其他從屬權利，陽信銀行於96年
  7月31日讓與伊，並依金融機構合併法第15條第1項第1款及第
  189條第3項之規定，於同年7月29日公告在民眾日報，對債務
  人已發生效力。詎晉克廉於91年5月31日將如附表所示不動產
  贈與相對人，並於同年6月19日完成移轉登記。此項贈與移轉
  減損伊之償債來源，伊得依民法第244條第1項規定，聲請法院
  撤銷之。為恐相對人將上開不動產再行移轉、設定他項權利、
  出租及為其他處分行為，日後有難以強制執行之虞等情，爰依
  民事訴訟法第532條規定，聲請假處分，並陳明願供擔保以代
  釋明之不足，業據提出本票、臺灣板橋地方法院96執星字第
  72249號債權憑證、債權讓與證明書、民眾日報公告等影本及
  建物異動索引及土地、建物登記謄本為證。
三查依抗告人提出之債權憑證、債權讓與證明書、民眾日報公告
  、建物異動索引及土地、建物登記謄本等件，足認抗告人就假
  處分請求已為相當釋明。又嘉楓公司繳息至91年6月3日，晉克
  廉於同年5月31日將附表所示不動產贈與相對人，並於同年6月
  19日完成移轉登記，時間之密接，亦足認抗告人稱：恐相對人
  將上開不動產再行移轉、設定他項權利、出租及為其他處分行
  為，日後有難以強制執行之虞等語，並非全然無據，應認已為
  相當釋明，其不足，得以供擔保補足。原法院以抗告人未釋明
  假處分原因而駁回其聲請，抗告意旨摘摘為不當，聲明廢棄，
  非無理由。
四次按法院定擔保金額而為准許假處分之裁定者，該項擔保係備
  供債務人因假處分所受損害之賠償。本件假處分係禁止相對人
  處分附表所示不動產，其所受損害為不能處分取得其相對價金
  以資應用。抗告人主張：應以該標的物價值即土地依公告現值
  、建物依核定契價，按法定遲延利息即週年利率5%計算，自假
  處分至本案訴訟終結所需期間計算之，惟相對人經假處分不能
  處分不動產取得之相對價金應為其市○○○○○路查詢，其同
  巷房地之價格係以建物總坪數計，每坪約24萬元（參見卷附網
  路查詢資料）。本件不動產建物面積為主建物95.61平方公尺
  ，陽台8.10不方公尺，有建物登記謄本可按，換算之，面積約
  34.28坪，市價則約800萬元。以司法院所訂辦案期限，一審一
  年四個月，二審二年，三審一年計，其本案訴訟約需費時四年
  四個月，按法定遲延利息週年利率5%計算，約為173萬元，加
  計其餘費用及物價波動等可能損失，爰酌定抗告人應提供之擔
  保金為180萬元。
五綜上，本件假處分之聲請應予准許，原裁定駁回其聲請爰予廢
  棄，改判如主文第二項所示。
六據上論結，本件抗告為有理由。依民事訴訟法第492條、第95
  條、第78條，裁定如主文。
中    華    民    國   100    年    6     月    30    日
                    民事第九庭
                        審判長法  官  黃熙嫣
                              法  官  陳玉完
                              法  官  曾部倫
正本係照原本作成。
本裁定除以適用法規顯有錯誤為理由外，不得再抗告。如提起再
抗告，應於收受後10日內委任律師為代理人向本院提出再抗告狀
。並繳納再抗告費新台幣１千元。
中    華    民    國   100    年    7     月    4     日
                              書記官  董曼華
附表：
假處分之不動產詳細：
一新北市○○區○○段795號、面積115.75平方公尺土地之所有
  權應有部分5分之1。
二座落前項土地上，建號為新北市○○區○○段2479號，門牌為
  新北市○○區○○路367巷18之1號2樓建物之所有權全部。